# 短期融资租赁

提问人：eeeelson 时间：2022-05-05 16:48:48
1 月 1 日，我司通过融资租赁买入一辆轿车，融资租赁期限为 6 个月，期满之后车辆归我司所有。该资产预计使用年限 5 年。
我司于 1 月 1 日支付全部租金 20 万元。
想请教陈版主，上述情况在新租赁准则下，上述资产应当确认为使用权资产吗？
如果是，由于day1就支付所有租金，那租赁负债就为 0 ，使用权资产初始金额也就是 20 万，然后按 5 年开始摊销？

回答人：chenyiwei
在取得车辆时，由于包含租赁，故确认使用权资产。到 6 个月期满后取得车辆所有权时，将使用权资产的原值、累计折旧分别平移为固定资产的原价和累计折旧。
“由于day1就支付所有租金，那租赁负债就为 0 ，使用权资产初始金额也就是 20 万，然后按 5 年开始摊销”的理解基本合理。